【裁判字號】    97,上更(二),200
【裁判日期】    970829
【裁判案由】    常業竊盜等
【裁判全文】
臺灣高等法院臺中分院刑事判決     97年度上更(二)字第200號
上  訴  人
即  被  告  Ｈ○○
                    （
選任辯護人  何志揚律師
上列上訴人因常業竊盜等案件，不服臺灣臺中地方法院94年度訴
字第987號，中華民國95年6月5日第一審判決（起訴案號：臺灣
臺中地方法院檢察署94年度偵字第20359號、第20411號；併辦案
號：臺灣臺中地方法院檢察署95年度偵字第4622號、第5124號）
，提起上訴，本院判決後，經最高法院第二次發回更審，本院判
決如下：
    主  文
原判決關於Ｈ○○部分撤銷。
Ｈ○○共同以犯竊盜罪為常業，處有期徒刑參年。附表二所示偽
造之車牌、油壓剪壹支、手持式電鑽壹支及作案工具壹批等物，
均沒收。
    事  實
一、緣羅育雄（綽號小羅、眼鏡，另案偵辦）自民國（下同）90
    年9月間起，與周家福（另案執行中）、許清海（另案偵辦
    ）及其他年籍不詳綽號「阿信」、「阿富」、「阿民」等成
    年男子，共組竊車集團；何俊興（綽號黑仔，業經判處罪刑
    確定）自94年1月間起；羅忠桂（業經判處罪刑確定）自94
    年4月間起；洪嘉宏（綽號阿宏，通緝中）自94年8月間起；
    陳昱餘（綽號鱷魚，業經判處罪刑確定）自94年9月間起；
    莊秋敏（羅育雄之妻，業經判處罪刑確定）自94年10月間起
    ；Ｈ○○（綽號多歲人）亦自94年9、10月間起，加入以羅
    育雄為首之上開竊車集團，並恃以為生。Ｈ○○與陳昱餘、
    羅育雄等人共同基於行使偽造特種文書（即偽造之車牌）之
    概括犯意及常業竊盜之犯意聯絡；由羅育雄指示何俊興、陳
    昱餘、洪嘉宏、許清海、「阿富」、「阿民」、「阿信」等
    人下手竊車（竊得車輛之時間、地點、犯罪手法及被害人，
    均詳如附表一所示），羅育雄並提供其所偽造如附表二編號
    一所示之車牌，經由Ｈ○○轉交何俊興、陳昱餘等人，再由
    何俊興、陳昱餘將偽造之車牌懸掛在所竊得之贓車上，以逃
    避警方追緝，而行使該偽造之車牌，足以生損害於監理機關
    對於車牌管理之正確性。
二、羅育雄為藏放、解體贓車，乃透過Ｈ○○代尋倉庫，於94年
    9月30日，以周家福名義承租臺中縣龍井鄉○○村○○路編
    號忠和枝121右8號電線桿前之鐵皮屋（下稱蚵寮路鐵皮屋倉
    庫）；及於94年10月間，以陳昱餘名義承租彰化縣伸港鄉○
    ○路32號（下稱興工路倉庫）作為倉庫，該集團於何俊興、
    陳昱餘、洪嘉宏、許清海或「阿富」、「阿民」、「阿信」
    等人竊得車輛後，隨即將贓車交予羅育雄及Ｈ○○，而羅育
    雄、Ｈ○○為解體贓車，另由Ｈ○○於94年10月、11月間，
    分別僱用王智賢、王秋元，在蚵寮路鐵皮屋倉庫負責解體贓
    車，Ｈ○○再將車輛解體後之零件運送予周家福，王秋元、
    王智賢每解體一台贓車各可得新臺幣（下同）五千元之報酬
    ，Ｈ○○則可得一萬元之報酬（王智賢、王秋元均經判處罪
    刑確定）。
三、嗣經警於：(一)94年12月13日15時許，在嘉義縣中埔鄉○○村
    ○○路28號查獲羅忠桂，並在和美村司公11號羅忠桂老家
    扣得羅育雄藏放之大批贓車解體零件，同日18時許，羅忠桂
    復帶同警員至嘉義市○○路○段239之4號其經營之汽車修配
    廠，查扣羅育雄藏放之大批贓車解體零件；(二)94年12月13日
    15時許，在臺中縣潭子鄉○○路○段30號前查獲陳昱餘、何
    俊興，並在懸掛2899－GH號車牌之自小客車上，查獲偽造之
    車牌號碼7999－LM、7868－LR、1868－LR號及附表二編號二
    之(二)所示何俊興用以行竊之工具，陳昱餘並於同日18時許，
    帶同警員前往上開興工路倉庫，查獲懸掛偽造車牌號碼2988
    －JA號等贓車及已遭解體之零件；(三)94年12月13日18時許，
    在臺中市○○○街367號羅育雄住處查獲洪嘉宏，並扣得洪
    嘉宏所有持以行竊所用之如附表二編號二之(一)之行竊工具；
    (四)94年12月13日19時25分許，在臺中市○○○街367號查獲
    莊秋敏，又扣得羅育雄藏放之大批贓車解體零件及如附表二
    編號二之(三)所示羅育雄所有之行竊工具；(五)94年12月14日13
    時20分許，在臺中縣龍井鄉○○路51巷口查獲Ｈ○○，再偕
    同Ｈ○○至其龍社路51巷17號住處查獲王智賢、王秋元（其
    二人當時與Ｈ○○同住），並查扣偽造之0038－LN、89 99
    －HZ號等車牌，於同日17時許，復帶同王智賢、王秋元至蚵
    寮路鐵皮屋倉庫，查扣大批遭解體之贓車零件。
四、案經臺中縣警察局移送臺灣臺中地方法院檢察署檢察官偵查
    起訴及移送併辦。
    理  由
壹、證據能力之說明
    按被告以外之人於審判外之陳述，雖不符刑事訴訟法第159
    條之1至第159條之4之規定，然經當事人於審判程序同意作
    為證據，法院審酌該言詞陳述作成時之情況，認為適當者，
    亦得為證據；當事人、代理人或辯護人於法院調查證據時，
    知有刑事訴訟法第159條第1項不得為證據之情形，而未於言
    詞辯論終結前聲明異議者，視為有前項之同意，刑事訴訟法
    第159條之5定有明文。經查本案檢察官、上訴人即被告（下
    稱被告）Ｈ○○及其選任辯護人，於本院準備程序及審理中
    均不再爭執本判決所引用之下列各項證據之證據能力，復未
    於言詞辯論終結前聲明異議，本院審酌上開陳述作成時之情
    況，並無違法取證之瑕疵，認以之作為證據為適當，揆諸上
    開規定，應認下列各項證據均有證據能力，此先予敘明。
貳、實體之說明：
一、訊據被告Ｈ○○坦承共犯如附表一所示之竊盜犯行，惟否認
    有行使偽造特種文書犯行，辯稱：案發前幾天大約94年12月
    初，羅育雄與陳昱餘駕駛同一部車子到伊台中縣龍井鄉○○
    路51巷17號住處，羅育雄說要將袋子暫時寄放伊這裡，由陳
    昱餘拿給伊，伊接過之後就放在客廳，當案發時警方找到車
    牌，車牌都還原封不動，伊未行使偽造之車牌云云。經查：
  (一)被告Ｈ○○確有上開犯行，業據其於偵查中供稱：「我……
    有參與羅育雄等人的竊車集團。陳昱餘（鱷魚）、羅育雄（
    小羅）、洪嘉宏（阿宏）、何俊興（黑仔）竊車後，開到我
    的住所臺中縣龍井鄉○○路51巷17號，有時開到臺中縣龍井
    鄉附近的全家超商給我，我再開到彰化縣和美鎮『全興工業
    區』的倉庫（即上開興工路倉庫）或臺中縣龍井鄉的解體廠
    （即上開蚵寮路鐵皮屋倉庫）放置，再由王秋元、王智賢解
    體車子，他們拆解下來的零件裝好後，我再運到臺中監理所
    附近交給『阿福』。何俊興、鱷魚、洪嘉宏、羅育雄交車給
    我時，我都知道是贓車。警方在臺中縣龍井鄉解體廠內所查
    獲的汽車零件，都是我們所解體的」等語（見偵字第20411
    號卷第126至128頁）；於警詢供稱：「『阿賢』（即王智賢
    ）、『阿元』（即王秋元）每將一部贓車拆解後，分得一萬
    元（即每人各得五千元），我也分得一萬元」等語（見偵字
    第20411號卷第7頁）。而證人王智賢、王秋元確係受僱於被
    告Ｈ○○，負責在蚵寮路鐵皮屋倉庫解體贓車，亦據證人王
    智賢於本院上訴審審理時證稱：伊自94年10月間起即受僱於
    Ｈ○○，在蚵寮路鐵皮屋拆解車子，每拆解一台車，Ｈ○○
    即給付伊五千元，直到遭警方查獲時，總共拆解十一台車子
    ，王秋元自同年11月間，才到該鐵皮屋拆解車子等語（見本
    院上訴卷(二)第192、193頁）；證人王秋元亦證稱：伊於94
    年11月間起受僱於Ｈ○○，在蚵寮路鐵皮屋從事拆車的工作
    ，伊與王智賢每拆解一台車，各得五千元等語（見本院上訴
    卷(三)第20頁）。
  (二)同案被告陳昱餘於偵查中供稱：「我於94年9月決定加入竊
    車，同年10月起開始竊車。我幫何俊興開車，由何俊興到洗
    車廠偷換被害人鑰匙，及到被害人家，以自備鑰匙、持美工
    刀割壞被害人家紗窗進入被害人家中偷車子的鑰匙，再開走
    被害人的車子，我在外面把風。我與洪嘉宏去竊車，是由洪
    嘉宏持鐵鉗夾被害人車子的車門手把，打開車門後進入發動
    開走車子，我們都竊取雙Ｂ車，集團成員有伊、何俊興、洪
    嘉宏、羅育雄、羅忠桂、Ｈ○○、莊秋敏。我竊得每台車約
    可分得四、五萬元的代價」等語（見偵字第20359號卷(二)第4
    2、4 3頁）、「在2899－GH號自用小客車上被查獲之7999－
    LG（應係7999－LM）號、7868－LR、1866（應係1868）－LR
    號等車牌均係偽造的，該六面偽造之車牌是我去Ｈ○○那裡
    拿的，我們向Ｈ○○拿偽造車牌的用途，是竊車時要更換的
    ，我們將所竊得車子的車牌卸下，再換上偽造的車牌，以避
    免警方查緝」等語（見偵字第20359號卷(二)第283、284頁）
    。
  (三)證人何俊興於偵查中證稱：伊於94年1月初起參與竊車集團
    ，陳昱餘負責竊車，伊竊取的車都交給陳昱餘，陳昱餘再交
    給Ｈ○○等語（見偵字第20359號卷(一)第371、372頁）；證
    人洪嘉宏於偵查中證稱：伊於94年8月間開始參與竊車，陳
    昱餘大都與何俊興去竊車等語（見偵字第20359號卷(一)第368
    頁）。
  (四)何俊興確有於附表一編號1.、12.、14.、16.所示之時、地自行
    竊車，於附表一編號2.、3.、4.、5.、10.所示之時、地與同
    案被告陳昱餘共同竊車，於附表一編號6.、11.所示時、地與
    綽號「阿富」共同竊車，於附表一編號9.所示之時、地與同
    案被告陳昱餘、洪嘉宏共同竊車；而洪嘉宏亦於附表一編號
    7.、13.所示時、地與綽號「阿民」、「阿信」共同竊車，於
    附表一編號8.、15.所示之時、地與同案被告陳昱餘共同竊車
    ，於附表一編號17.所示之時、地與綽號「阿信」等人共同竊
    車等情，亦據何俊興、洪嘉宏於警詢時分別證述在卷；而附
    表一所示之被害人辰○○、亥○○○、癸○○、乙○○、Ｅ
    ○○○、黃○○、Ａ○○、卯○○、Ｎ○○、戌○○、己○
    ○、Ｍ○○○、丑○○、辛○○、午○○、甲○○等人，確
    有於附表一所示之時地失竊渠等所有之自小客車等情，業據
    渠等證述綦詳，而其他未到案之被害人壬○○、戊○○二人
    ，被告於本院前審已表明無庸再傳訊，選任辯護人亦對上開
    被害人之警訊筆錄不爭執（見本院更(二)卷第56頁反面），本
    院參之被害人等警詢中所陳述自己車輛失竊之經過，係以實
    際之經歷為基礎，且未指稱係遭何人竊車，具有較可信之情
    況，自足採信，復有車輛竊盜、車牌失竊資料個別查詢報表
    －查詢車輛認可資料、車輛車牌失竊作業－查獲車輛認可資
    料、贓物認領保管單、臺中縣警察局車輛協尋車牌遺失（尋
    獲）電腦輸入單附卷可證。而附表二所示之車牌經送鑑定結
    果：「(1)字與真牌不相符；(2)底色漆與真牌不相符；(3)四周
    Ｒ角與真牌不相符；(4)四孔洞毛頭與真牌不相符，確屬偽造
    之車牌」等情，亦有鎂有限公司95年3月14日鎂牌鑑字第
    95031401號鑑定報告附卷可佐（見本院上訴卷(二)第2、3頁）
    。警方又在嘉義縣中埔鄉和美村司公11號同案被告羅忠桂
    老家及嘉義市○○路○段239之4號羅忠桂所經營之汽車修配
    廠，查扣羅育雄藏放之大批贓車解體零件；在臺中縣潭子鄉
    ○○路○段30號前查獲同案被告陳昱餘、何俊興，並在懸掛
    2899－GH號自小客車上，查獲偽造之7999－LM、78 68－LR
    、1868－LR號車牌，另帶同陳昱餘至上開興工路倉庫，查獲
    懸掛偽造之車牌號碼2988－JA號等贓車及已遭解體之零件；
    在臺中市○○○街367號查獲莊秋敏，並扣得羅育雄藏放之
    大批贓車解體零件；在臺中縣龍井鄉○○路51巷口查獲被告
    Ｈ○○，再偕同Ｈ○○，至上開龍社路51巷17號查獲同案被
    告王智賢、王秋元，並查扣偽造之0038－LN、8999－HZ 號
    車牌，復帶同王智賢、王秋元至上開蚵寮路鐵皮屋倉庫，查
    扣大批遭解體之贓車零件等情，亦有臺中縣警察局刑事警察
    大隊搜索扣押筆錄及扣押物品目錄表、現場蒐證照片附卷可
    佐（見偵字第20359號卷(一)第31至35、42至62、144至147 －
    1、178至187、192至205、223至226頁；偵字第20411號卷第
    71至81頁），足證附表一之車輛，確實是被告Ｈ○○所參與
    之竊車集團共同竊取無訛。
  (五)按共同正犯之成立，祇須具有犯意之聯絡，行為之分擔，既
    不問犯罪動機起於何人，亦不必每一階段犯行均經參與；共
    同正犯之意思聯絡，原不以數人間直接發生者為限，即有間
    接之聯絡者，亦包括在內，而無礙於其為共同正犯之成立。
    又刑法上所謂「常業」，指反覆以同種類行為為目的之社會
    活動之職業性犯罪而言，至於犯罪所得之多寡，經營時日之
    長短或盈虧之結果，及是否恃此犯罪為唯一之謀生職業，則
    非所問，縱令兼有其他職業，仍無礙於該常業犯罪之成立（
    最高法院85年台上字第510號判例、89年度台上字第3284號
    判決意旨參照）。本案被告Ｈ○○參與以羅育雄為首之竊車
    集團，對羅育雄集團之竊車目的，在於解體贓車販賣零件圖
    利，應知之甚詳，被告Ｈ○○雖僅負責解體贓車、運送零件
    ，然被告及其同夥上開分工行為，無非係為達成該集團之整
    體犯罪計畫，是被告Ｈ○○自應從94年9、10月間其加入該
    集團起，就附表一部分，對該集團整體竊車行為負共同正犯
    之罪責。而以羅育雄為首之竊車集團人數眾多，分工甚細，
    所竊取者大多為高單價之汽車，所得價值甚高，顯見被告Ｈ
    ○○亦有反覆以竊車行為維生之犯意甚明。
二、被告Ｈ○○之選任辯護人於本院前審雖辯稱本案與被告Ｈ○
    ○於94年12 月28日經檢察官起訴之搬運贓物案件（經本院
    以95年度上易字第919號判處有期徒刑十月確定），係屬同
    一案件云云。惟查，本案被告Ｈ○○係犯常業竊盜罪，與該
    案涉犯之搬運贓物罪，犯罪類型不同，且被告Ｈ○○該案所
    犯者係搬運車牌號碼EE－1890號車輛，亦與本案無關，此有
    本院95年度上易字第919號刑事判決在卷可參（見本院更(二)
    卷第46），況且該案係發生於94年5月30日，而本院認被告
    係自94年9、10月間始參與竊車集團，故被告Ｈ○○本案犯
    行與上開搬運贓物罪間，應係犯意各別，犯罪構成要件亦不
    相同，自無裁判上一罪之關係，併此敘明。又在懸掛2899－
    GH 號自小客車上所查獲偽造之7999－LM、7868－LR、1868
    －LR號車牌，被告Ｈ○○雖否認係其交予同案被告陳昱餘，
    惟查，上開偽造之車牌確屬羅育雄所有，由被告Ｈ○○轉交
    同案被告陳昱餘等情，業據同案被告陳昱餘於偵查中結證在
    卷（見偵字第20359號卷(二)第283、284頁）。雖同案被告陳
    昱餘於本院上訴審審理時曾證稱：上開偽造之車牌係羅育雄
    交給伊云云，然經提示其於上開偵查中所證，陳昱餘即供承
    其於偵查中所證（即上開偽造之車牌確係被告Ｈ○○所交付
    ）才實在等語（見本院上訴卷(三)第114頁），參以本案又在
    被告Ｈ○○處查扣羅育雄所交付偽造之0038－LN、8999－HZ
    號車牌（見偵字第20411號卷第64頁），足見同案被告陳昱
    餘上開於偵查中所證確可採信，被告Ｈ○○此部分所辯，自
    不足採信。
三、按行為後法律有變更者，適用行為時之法律。但行為後之法
    律有利於行為人者，適用最有利於行為人之法律，修正後刑
    法第2條第1項定有明文。查，被告行為後，刑法業於94年2
    月2日修正公布，並自95年7月1日起施行，法律有下列變更
    ，爰比較新舊法如下：
  (一)關於連續犯之規定，修正後刑法第56條刪除有關連續犯之規
    定，惟刪除連續犯後，須依數罪併罰之規定處罰，經比較後
    修正後之法律並非較有利於被告，自應適用行為時法即修正
    前刑法第56條連續犯之規定處斷。
  (二)關於牽連犯之規定，修正後刑法第55條刪除有關牽連犯之規
    定，因本件行為均在新法施行前，故以修正前之規定較有利
    於被告，應適用修正前刑法第55條有關牽連犯之規定。
  (三)關於常業犯之規定，修正後刑法刪除第322條常業竊盜之規
    定，因其法定本刑為一年以上七年以下有期徒刑，顯然較修
    正後之刑法將連續數個竊盜罪分論併罰為輕，應適用較有利
    於被告之修正前刑法論以常業竊盜一罪。
  (四)又刑法第33條第5款關於罰金刑之規定，由「罰金：銀元一
    元以上」，修正為「罰金：新臺幣一千元以上，以百元計算
    之」，本案關於刑法第216條、第210條罰金刑部分，經比較
    新、舊法結果，亦應適用行為時法即修正前刑法第33條第5
    款之規定較有利於被告Ｈ○○。
  (五)竊盜犯贓物犯保安處分條例第3條第1項原規定：「十八歲以
    上之竊盜犯、贓物犯，有下列情形之一者，得於刑之執行前
    ，令入勞動處所工作：一有犯罪之習慣。二以犯竊盜罪或贓
    物罪為常業者」，95年5月30日修正公布，同年7月1日實施
    之該條例第3條第1項則修正為：「十八歲以上之竊盜犯、贓
    物犯，有犯罪之習慣者，得於刑之執行前，令入勞動場所強
    制工作」。比較結果，修正後之規定有利於被告Ｈ○○，自
    應適用新法。
四、核被告Ｈ○○所為，係犯修正前刑法第322條之常業竊盜罪
    、刑法第216條、第212條之行使偽造特種文書罪。被告Ｈ○
    ○就常業竊盜部分，自其加入竊車集團起，與羅育雄、何俊
    興、洪嘉宏、許清海、周家福、陳昱餘、羅忠桂、莊秋敏、
    綽號「阿富」、「阿民」、「阿信」等人彼此間，具有犯意
    聯絡及行為分擔，為共同正犯；被告Ｈ○○就行使偽造特種
    文書部分，自其加入竊盜集團起，與羅育雄、何俊興、洪嘉
    宏、許清海、周家福、陳昱餘、綽號「阿富」、「阿民」、
    「阿信」等人彼此間，亦有犯意聯絡及行為分擔，亦為共同
    正犯。被告Ｈ○○所犯多次行使偽造特種文書罪，時間緊接
    ，犯罪構成要件相同，顯係基於概括之犯意為之，為連續犯
    ，應依修正前刑法第56條連續犯之規定論以一罪，並加重其
    刑。被告Ｈ○○所犯上開二罪間，有方法、目的之牽連關係
    ，為牽連犯，應依修正前刑法第55條牽連犯之規定，從一重
    之常業竊盜罪論處。檢察官移送併辦部分（即95年度偵字第
    4622號、第5124號），與起訴部分為同一案件，本院自應併
    予審理。原審認被告罪證明確，予以論罪科刑，固非無見，
    惟：(一)原審疏未認定被告Ｈ○○參與上開竊車集團之時間；
    (二)原審判決雖認定被告有行使偽造之車牌，然判決並未敘明
    偽造何號碼之車牌；(三)本件附表一恐嚇取財部分及附表三竊
    盜部分，並無證據足以證明被告Ｈ○○涉案（詳如後述），
    (四)竊盜犯贓物犯保安處分條例第3條第1項業經修正，且比較
    結果，修正後之規定有利於被告Ｈ○○，自應適用新法，原
    審未及比較適用新法，以上均有未洽。被告Ｈ○○上訴意
    旨猶執陳詞，空言否認犯罪，及認原審量刑過重，指摘原判
    決不當，雖無理由，惟原判決既有上開可議之處，自應由本
    院將原判決就被告Ｈ○○部分撤銷改判。爰審酌被告Ｈ○○
    參與犯罪之時間約3個月，該集團所竊得者均為高單價之汽
    車，被害人所受之損害甚大，被告Ｈ○○又僱用王智賢、王
    秋元解體贓車，參與犯罪之情節較為嚴重，且犯後原飾詞卸
    責，迄本院始又坦承共同竊車之犯行等一切情狀，量處有期
    徒刑三年。至於檢察官雖具體求處有期徒刑四年六月，惟本
    院認定被告之犯罪時間較起訴事實為短，犯罪次數亦較起訴
    事實為少，認量處有期徒刑三年，已足以收懲儆之效，附此
    說明。另檢察官亦請求依竊盜犯贓物犯保安處分條例之規定
    ，諭知被告應於刑之執行前令入勞動場所強制工作，以資矯
    正，惟按「十八歲以上之竊盜犯、贓物犯，有犯罪之習慣者
    ，得於刑之執行前，令入勞動場所強制工作」，新修正之竊
    盜犯贓物犯保安處分條例第3條第1項定有明文，與修正前只
    須以犯竊盜罪為常業，即得令入勞動場所強制工作不同，故
    本案被告應否諭知強制工作，端視其有無犯罪之習慣而定。
    又「保安處分係對受處分人將來之危險性所為拘束其身體、
    自由之處置，以達教化與治療之目的，為刑罰之補充制度，
    本諸法治國家保障人權之原理及刑法之保護作用，其法律規
    定之內容，應受比例原則之規範，使保安處分之宣告，與行
    為人所為行為之嚴重性，行為人所表現之危險性，及對行為
    人未來行為之期待性相當」，司法院大法官會議釋字第471
    號解釋可資參照。經查，被告於犯本案之前之財產犯罪，僅
    有於94年間因搬運贓物罪被起訴，經本院於95年12月27日以
    95年上易字919號判處有期徒刑10月，嗣經減刑為有期徒刑5
    月確定，有臺灣高等法院被告前案紀錄表附卷可稽，本案被
    告Ｈ○○參與竊車集團之時間約3個月，該竊車集團於其參
    與後所竊得之車輛為17部，以每部可得1萬元之代價計算，
    計得17萬元，犯罪所得尚屬不多，另被告於94年10月至94年
    12月間，亦有販售營業午餐副食品（豆腐、油豆腐、海帶、
    豆干等）予好香飲食廠，且其每日必須在上午六時前將該副
    食品送至指定地點，有好香飲食廠負責人盧清木出具之證明
    書附卷可佐，本院綜合上情，認被告行為表現之嚴重性、危
    險性應非達於十分嚴重之程度，依憲法比例原則之規範，認
    本件量處被告有期徒刑3年，已足收懲儆之效，尚難推認被
    告有犯罪之習慣，而須以保安處分預防矯治之程度，故無施
    以強制工作之必要，附此敘明。扣案如附表二編號一所示偽
    造之車牌，係共同正犯羅育雄所有，附表二編號二所示之竊
    車工具，係共同正犯羅育雄、洪嘉宏、何俊興所有，均供本
    案犯罪所用，業據被告及共同正犯等人供承在卷（見原審卷
    第172頁，偵字第20359號卷(一)第96、142、218頁），爰依刑
    法第38條第1項第2款規定宣告沒收。
六、公訴意旨另以：被告Ｈ○○係自93年3、4月間起即參與上開
    竊車集團，且有參與附表三之竊盜行為，又以羅育雄為首之
    竊車集團，於陳昱餘、何俊興、洪嘉宏或許清海、「阿富」
    、「阿明」、「阿信」等人竊得車輛後，另由該集團之成員
    分別撥打電話予丑○○、壬○○、Ｍ○○○、Ｑ○○、游浩
    翔、Ｆ○○、Ｔ○○、申○○、玄○○、Ｚ○○、丁○○等
    人，向渠等恐嚇須付款始能贖回車輛，致渠等心生畏懼，丑
    ○○、壬○○、Ｑ○○、Ｆ○○、Ｔ○○、申○○、玄○○
    、Ｚ○○、丁○○因而依該集團成員之指示，將款項匯入該
    集團成員所指定之帳戶，而Ｍ○○○、游浩翔則未交付贖車
    之款項，因認被告Ｈ○○除就附表三部分涉有常業竊盜罪外
    ，尚另涉犯刑法第346條第1項、第3項之恐嚇取財既遂、未
    遂罪嫌。經查：
  (一)上開竊車集團之成員，除陳昱餘、何俊興、洪家宏已承認有
    與綽號「阿信」、「阿民」、「阿富」等人行竊附表一所載
    及附表三編號37、38（即本院更(一)審判決附表一編號1.、2.
    ）所示之車輛外，對於附表三其餘部分，均矢口否認竊盜。
    關於被告參與本件竊車集團之時間，雖據被告於偵查中供承
    係自93年3、4月間起，惟被告於本院前審已補充稱：伊於偵
    訊時之意思係稱於93年3、4月間認識羅育雄、周家福，而非
    當時即參與該竊車集團等語，又證人即同屬該竊車集團成員
    之周家福於本院上訴審證稱其為遂行自己解體車輛之犯行，
    於93年間第一次承租Ｈ○○龍井鄉住處旁鐵皮屋之空地，承
    租後才認識Ｈ○○、93年4月1日前即認識Ｈ○○，94年Ｈ○
    ○拿錢要其再去承租另一鐵皮屋等語（見本院更(一)卷第78至
    79頁），與被告Ｈ○○於原審所陳：羅育雄為藏放解體贓車
    ，復透過伊代尋倉庫，並於94年9月30日，由周家福承租蚵
    寮路鐵皮屋作為解體贓車之處所等情（見原審卷第26頁），
    互核相符，並有房屋租賃契約書在卷可證（見本院上訴卷(一)
    第156至160頁），由上可知被告確係於93年3、4月間即認識
    周家福、羅育雄等人，惟係於94年9、10月間才參與該竊車
    集團。雖證人何俊興於偵查中證稱，伊於94年1月初起參與
    竊車集團，所竊取的車都交給陳昱餘，陳昱餘再交給Ｈ○○
    等語，惟陳昱餘係自94年9月間起始加入該竊車集團，何俊
    興自不可能自94年1月初起即將竊得之贓車透過陳昱餘交予
    Ｈ○○，故其此部分所證尚不足採信。被告既係於94年9、
    10 月間始加入該竊車集團，而附表三編號37（即更(一)審判
    決附表一編號1.）之犯罪時間係94年2月2日18時許，附表三
    編號38（即更(一)審判決附表一編號2.）之犯罪時間係94年5
    月19日20時許，均在被告加入之前即由他人所犯，自未能就
    此部分亦認被告亦應負共犯罪責，另附表三其餘犯行，公訴
    人始終未能舉出究係該集團何一成員所為，附表三之被害人
    於警詢亦僅陳述有失竊車輛之事實，至於何人所竊，則均無
    所悉，既無確切之證據足資審認，即難謂被告有共犯附表三
    所示之竊車犯行。
  (二)公訴人認被告Ｈ○○涉犯恐嚇取財罪嫌，無非以被告此部分
    犯行，業據被害人丑○○、壬○○、Ｍ○○○、Ｑ○○等人
    於警詢指述甚詳，並有匯款單在卷可憑為其論據。訊據被告
    Ｈ○○堅決否認此部分犯行，辯稱：伊雖有參與處理、搬運
    贓車，但並無參與恐嚇取財之犯行等語。按「共同正犯之所
    以應對其他共同正犯所實施之行為負其全部責任者，以其行
    為有犯意之聯絡為限，若他犯所實施之行為超越原計畫之範
    圍，而為其所難預見者，則僅應就其所知之程度令其負責，
    未可概以共同正犯論」（最高法院54年度台上字第1060號判
    例意旨參照）。本案被告Ｈ○○參與該竊車集團後，係負責
    搬運、解體贓車，已詳如前述，且遍查本案卷證，並無證據
    足以證明被告Ｈ○○曾撥打電話向被害人等恐嚇取財，尤其
    被害人Ｑ○○遭恐嚇取財之時間，被告亦尚未加入羅育雄之
    竊車集團，更難令被告負此部分罪責。本案尚無證據足以證
    明被告Ｈ○○就該集團成員所為之恐嚇取財行為，亦有犯意
    聯絡或行為分擔，該集團成員所另為之恐嚇取財行為，應已
    超越被告Ｈ○○原先之謀議，揆諸上開判例說明，被告Ｈ○
    ○自無庸共負恐嚇取財之罪責。
  (三)因公訴人認被告Ｈ○○就恐嚇取財部分、附表三之竊盜部分
    ，與其上開業經論罪科刑之常業竊盜罪部分，均有裁判上一
    罪之關係，爰不另為無罪之諭知，併此敘明。
七、據上論斷，應依刑事訴訟法第369條第1項前段、第364條、
    第299條第1項前段，刑法第2條第1項前段、第28條、第216
    條、第212條、第38條第1項第2款，修正前刑法第55條、第
    56 條、第322條，罰金罰鍰提高標準條例第1條前段，判決
    如主文。
本案經檢察官地○○到庭執行職務。
中    華    民    國    97    年    8    月    29     日
            刑事第十庭  審判長法  官  林  照  明
                              法  官  蔡  名  曜
                              法  官  郭  瑞  祥
上列正本證明與原本無異。
如不服本判決應於收受送達後十日內向本院提出上訴書狀，其未
敘述上訴之理由者並得於提起上訴後十日內向本院補提理由書（
須附繕本）。
                              書記官  李  妍  嬅
中    華    民    國    97    年    8    月    29     日
附錄：
刑法第216條
行使第二百十條至第二百十五條之文書者，依偽造、變造文書或
登載不實事項或使登載不實事項之規定處斷。
刑法第212條
偽造、變造護照、旅券、免許證、特許證及關於品行、能力服務
或其他相類之證書、介紹書，足以生損害於公眾或他人者，處一
年以下有期徒刑、拘役或三百元以下罰金。
94年2月2日修正前刑法第322條
以犯竊盜罪為常業者，處一年以上七年以下有期徒刑。
附表一：
┌─┬────┬──────┬────────┬─────┬────────┬───────┐
│編│犯罪時間│犯 罪 地 點 │被  害  人      │失竊財物  │ 犯  罪  方  式 │備     註     │
│號│        │            │（被害人指述筆錄│          │（被告坦承筆錄卷│              │
│  │        │            │卷號、頁數）    │          │號、頁數）      │              │
├─┼────┼──────┼────────┼─────┼────────┼───────┤
│1.│94年10月│臺中市西屯區│辰○○          │5166－LN  │該集團成員之何俊│              │
│  │7日16時 │玉門路80巷84│（臺中地檢94偵字│車輛全部  │興利用該車未熄火│              │
│  │        │號前        │第20359號卷(三)   │          │之際，偷竊該車  │              │
│  │        │            │P103筆錄）      │          │（何俊興於臺中地│              │
│  │        │            │                │          │檢94偵字第20359 │              │
│  │        │            │                │          │號卷(二)P70筆錄坦 │              │
│  │        │            │                │          │承犯案）        │              │
├─┼────┼──────┼────────┼─────┼────────┼───────┤
│2.│94年10月│臺中縣大甲鎮│亥○○○        │0087－LQ  │該集團成員之何俊│              │
│  │21日13時│信義路147號 │（臺中地檢94偵字│車輛全部  │興、陳昱餘以購買│              │
│  │許      │            │第20359號卷(三)P63│          │家俱為由進入店家│              │
│  │        │            │筆錄）          │          │偷取鑰匙，再偷竊│              │
│  │        │            │                │          │車輛            │              │
│  │        │            │                │          │（何俊興於臺中地│              │
│  │        │            │                │          │檢94偵字第20359 │              │
│  │        │            │                │          │號卷(二)P69筆錄坦 │              │
│  │        │            │                │          │承犯案）、（陳昱│              │
│  │        │            │                │          │餘於臺中地檢94偵│              │
│  │        │            │                │          │字第20359號卷(二) │              │
│  │        │            │                │          │P76 筆錄坦承犯案│              │
│  │        │            │                │          │）              │              │
├─┼────┼──────┼────────┼─────┼────────┼───────┤
│3.│94年10月│臺中縣大雅鄉│癸○○          │2177－FZ  │該集團成員之何俊│              │
│  │21日18時│民生路一段  │（臺中地檢94偵字│車輛全部  │興、陳昱餘利用洗│              │
│  │        │287號       │第20359號卷(三)P91│          │車時調換被害人車│              │
│  │        │            │筆錄）          │          │輛鑰匙，再伺機偷│              │
│  │        │            │                │          │竊車輛          │              │
│  │        │            │                │          │（何俊興於臺中地│              │
│  │        │            │                │          │檢94偵字第20359 │              │
│  │        │            │                │          │號卷(二)P69筆錄坦 │              │
│  │        │            │                │          │承犯案）        │              │
├─┼────┼──────┼────────┼─────┼────────┼───────┤
│4.│94年10月│臺中市北屯區│乙○○（報案人  │DD－7160  │該集團成員之何俊│              │
│  │31日23時│天津路四段31│桑壽星）        │車輛全部  │興、陳昱餘利用洗│              │
│  │50分    │號前        │（臺中地檢94偵字│          │車時調換被害人車│              │
│  │        │            │第20359號卷(三)P27│          │輛鑰匙，再伺機偷│              │
│  │        │            │筆錄）          │          │竊車輛          │              │
│  │        │            │                │          │（陳昱餘於臺中地│              │
│  │        │            │                │          │檢94偵字第20359 │              │
│  │        │            │                │          │號卷(二)P77筆錄坦 │              │
│  │        │            │                │          │承犯案；何俊興於│              │
│  │        │            │                │          │該卷P68亦坦承犯 │              │
│  │        │            │                │          │案）            │              │
├─┼────┼──────┼────────┼─────┼────────┼───────┤
│5.│94年11月│臺中縣太平市│Ｅ○○○        │3338－HT  │該集團成員之何俊│              │
│  │4日18時 │立功路83號  │（臺中地檢94偵字│車輛全部  │興、陳昱餘破壞紗│              │
│  │許      │            │第20359號卷(三)P23│          │門，侵入住宅竊取│              │
│  │        │            │筆錄）          │          │鑰匙，再偷竊車輛│              │
│  │        │            │                │          │（何俊興於臺中地│              │
│  │        │            │                │          │檢94偵字第20359 │              │
│  │        │            │                │          │號卷(二)P68筆錄坦 │              │
│  │        │            │                │          │承犯案）、（陳昱│              │
│  │        │            │                │          │餘於臺中地檢94偵│              │
│  │        │            │                │          │字第20359號卷(二) │              │
│  │        │            │                │          │P77 筆錄坦承犯案│              │
│  │        │            │                │          │）              │              │
├─┼────┼──────┼────────┼─────┼────────┼───────┤
│6.│94年11月│臺中市北區忠│黃○○          │EE－5178  │該集團成員之何俊│              │
│  │15日11時│太東路8號地 │（臺中地檢94偵字│車輛全部  │興與綽號阿富以假│              │
│  │許      │下室        │第20359號卷(三)P20│          │鑰匙調換被害人鑰│              │
│  │        │            │筆錄）          │          │匙，再偷竊車輛  │              │
│  │        │            │                │          │（何俊興於臺中地│              │
│  │        │            │                │          │檢94偵字第20359 │              │
│  │        │            │                │          │號卷(二)P68筆錄坦 │              │
│  │        │            │                │          │承犯案）        │              │
├─┼────┼──────┼────────┼─────┼────────┼───────┤
│7.│94年11月│新竹縣芎林鄉│Ａ○○          │6589－HM  │該集團成員之洪嘉│              │
│  │16日6時 │文山路42巷25│（臺中地檢94偵字│車輛全部  │宏、綽號阿民、綽│              │
│  │        │弄13號      │第20359號卷(三)   │          │號阿信使用電子解│              │
│  │        │            │P113筆錄）      │          │碼器、破壞車門鎖│              │
│  │        │            │                │          │而偷竊車輛（洪嘉│              │
│  │        │            │                │          │宏於臺中地檢94偵│              │
│  │        │            │                │          │字第20359號卷(二) │              │
│  │        │            │                │          │P85 筆錄坦承犯案│              │
│  │        │            │                │          │）              │              │
├─┼────┼──────┼────────┼─────┼────────┼───────┤
│8.│94年11月│桃園縣桃園市│卯○○          │1113－FH  │該集團成員之陳昱│              │
│  │17日7時 │中寧街11巷3 │（臺中地檢94偵字│車輛全部  │餘、洪嘉宏偷取鑰│              │
│  │        │號          │第20359號卷(三)   │          │匙，再偷竊車輛  │              │
│  │        │            │P108筆錄）      │          │（陳昱餘於臺中地│              │
│  │        │            │                │          │檢94偵字第20359 │              │
│  │        │            │                │          │號卷(二)P77筆錄坦 │              │
│  │        │            │                │          │承犯案）        │              │
├─┼────┼──────┼────────┼─────┼────────┼───────┤
│9.│94年11月│桃園縣蘆竹鄉│Ｎ○○          │0688－DS  │該集團成員之何俊│              │
│  │22日3時 │山腳村26之3 │（臺中地檢94偵字│車輛全部  │興、陳昱餘、洪嘉│              │
│  │        │號          │第20359號卷(三)   │          │宏先侵入住宅偷取│              │
│  │        │            │P106筆錄）      │          │鑰匙，再偷竊車輛│              │
│  │        │            │                │          │（陳昱餘於臺中地│              │
│  │        │            │                │          │檢94偵字第20359 │              │
│  │        │            │                │          │號卷(二)P77筆錄坦 │              │
│  │        │            │                │          │承犯案）、（洪嘉│              │
│  │        │            │                │          │宏於臺中地檢94偵│              │
│  │        │            │                │          │字第20359號卷(二) │              │
│  │        │            │                │          │P85 筆錄坦承犯案│              │
│  │        │            │                │          │）              │              │
├─┼────┼──────┼────────┼─────┼────────┼───────┤
│10.│94年11月│臺中市○○路│戊○○          │2C－2699  │該集團成員之何俊│              │
│  │24日11時│一段503巷31 │（臺中地檢94偵字│車輛全部  │興、陳昱餘侵入住│              │
│  │30分    │號          │第20359號卷(三)P95│          │宅偷取車主備用鑰│              │
│  │        │            │筆錄）          │          │匙，再偷竊車輛  │              │
│  │        │            │                │          │（何俊興於臺中地│              │
│  │        │            │                │          │檢94偵字第20359 │              │
│  │        │            │                │          │號卷(二)P69筆錄坦 │              │
│  │        │            │                │          │承犯案）、（陳昱│              │
│  │        │            │                │          │餘於臺中地檢94偵│              │
│  │        │            │                │          │字第20359號卷(二) │              │
│  │        │            │                │          │P76 筆錄坦承犯案│              │
│  │        │            │                │          │）              │              │
├─┼────┼──────┼────────┼─────┼────────┼───────┤
│11.│94年11月│彰化縣埔心鄉│戌○○          │2993－HX  │該集團成員之何俊│              │
│  │29日18時│中正路二段12│（臺中地檢94偵字│車輛全部  │興、綽號阿富進入│              │
│  │許      │號          │第20359號卷(三)P60│          │洗車場偷取車輛鑰│              │
│  │        │            │筆錄）          │          │匙，再偷竊車輛  │              │
│  │        │            │                │          │（何俊興於臺中地│              │
│  │        │            │                │          │檢94偵字第20359 │              │
│  │        │            │                │          │號卷(二)P68筆錄坦 │              │
│  │        │            │                │          │承犯案）        │              │
├─┼────┼──────┼────────┼─────┼────────┼───────┤
│12.│94年12月│彰化縣大村鄉│己○○          │W8－5799  │該集團成員之何俊│              │
│  │3日14時 │茄苳村茄苳路│（臺中地檢94偵字│車輛全部  │興侵入鴻泰輪胎行│              │
│  │        │二段139號旁 │第20359號卷(三)P97│          │內偷取車輛鑰匙，│              │
│  │        │            │筆錄、P101－102 │          │再偷竊車輛（何俊│              │
│  │        │            │為監視器所拍攝何│          │興於臺中地檢94偵│              │
│  │        │            │俊興犯案過程之翻│          │第20359號卷(二)P70│              │
│  │        │            │拍照片10幀）    │          │筆錄坦承犯案）  │              │
├─┼────┼──────┼────────┼─────┼────────┼───────┤
│13.│94年12月│桃園縣蘆竹鄉│Ｍ○○○        │V9－6028  │該集團成員之洪嘉│接獲恐嚇電話，│
│  │5日7時許│上竹路201號 │（臺中地檢94偵字│車輛全部  │宏、綽號阿信、綽│未付款，恐嚇取│
│  │        │屋前        │第20359號卷(三)P40│          │號阿民以電子解碼│財未遂。      │
│  │        │            │筆錄）          │          │器、破壞車門鎖而│              │
│  │        │            │                │          │偷竊車輛（洪嘉宏│              │
│  │        │            │                │          │於臺中地檢94偵字│              │
│  │        │            │                │          │第20359號卷(二)P85│              │
│  │        │            │                │          │筆錄坦承犯案）  │              │
├─┼────┼──────┼────────┼─────┼────────┼───────┤
│14.│94年12月│臺中縣大肚鄉│丑○○          │5490－LM  │該集團成員之何俊│接獲恐嚇電話並│
│  │7日6時30│沙田路一段  │（臺中地檢94偵字│車輛全部  │興侵入住宅竊取鑰│於94年12月9日 │
│  │分      │428巷10弄18 │第20359號卷(三)P9 │          │匙，再偷竊車輛  │匯款新臺幣十萬│
│  │        │號          │筆錄）          │          │（何俊興於臺中地│元至歹徒指定之│
│  │        │            │                │          │檢94偵字第20359 │臺灣企銀南投分│
│  │        │            │                │          │號卷(二)P67筆錄坦 │行，帳號      │
│  │        │            │                │          │承犯案）        │00000000000號 │
│  │        │            │                │          │                │曹錫昌戶頭內。│
│  │        │            │                │          │                │另以現金袋新臺│
│  │        │            │                │          │                │幣十萬元快遞至│
│  │        │            │                │          │                │豐原站，收件人│
│  │        │            │                │          │                │游浩翔。恐嚇取│
│  │        │            │                │          │                │財既遂。（此有│
│  │        │            │                │          │                │臺中商業銀行入│
│  │        │            │                │          │                │戶電匯通知單影│
│  │        │            │                │          │                │本、加達快遞證│
│  │        │            │                │          │                │明影本各一份附│
│  │        │            │                │          │                │卷，見臺中地檢│
│  │        │            │                │          │                │94偵字第20359 │
│  │        │            │                │          │                │號卷(三)P12 ）  │
│  │        │            │                │          │                │              │
├─┼────┼──────┼────────┼─────┼────────┼───────┤
│15.│94年12月│彰化縣和美鎮│午○○          │2888－JW  │該集團成員之陳昱│              │
│  │8日4時  │愛永街4號   │（臺中地檢94偵字│車輛全部  │餘、洪嘉宏破壞車│              │
│  │        │            │第20359號卷(三)   │          │門鎖而偷竊車輛  │              │
│  │        │            │P132筆錄）、（指│          │                │              │
│  │        │            │認陳昱餘即為失車│          │                │              │
│  │        │            │地點監視器所拍攝│          │                │              │
│  │        │            │到之竊嫌）      │          │                │              │
├─┼────┼──────┼────────┼─────┼────────┼───────┤
│16.│94年12月│臺中縣大里市│甲○○          │3767－KZ  │該集團成員之何俊│              │
│  │10日13時│新芳路得芳路│（臺中地檢94偵字│車輛全部  │興利用洗車時調換│              │
│  │許      │口的洗車場  │第20359號卷(三)P56│          │被害人鑰匙，再伺│              │
│  │        │            │筆錄）          │          │機偷竊車輛      │              │
│  │        │            │                │          │（何俊興於臺中地│              │
│  │        │            │                │          │檢94偵字第20359 │              │
│  │        │            │                │          │號卷(二)P68筆錄坦 │              │
│  │        │            │                │          │承犯案）        │              │
├─┼────┼──────┼────────┼─────┼────────┼───────┤
│17.│94年12月│桃園縣蘆竹鄉│壬○○          │5589－HF  │該集團成員之洪嘉│接獲恐嚇電話並│
│  │12日8時 │山鼻村南山路│（臺中地檢94偵字│車輛全部  │宏與綽號阿信破壞│於94年12月13日│
│  │許      │三段17巷35號│第20359號卷(三)P15│          │車門鎖而偷竊車輛│匯款新臺幣十萬│
│  │        │            │筆錄）          │          │（洪嘉宏於臺中地│元至中國信託豐│
│  │        │            │                │          │檢94偵字第20359 │原分行，帳號  │
│  │        │            │                │          │號卷(二)P86筆錄坦 │000000000000號│
│  │        │            │                │          │承犯案）        │黃惠觀戶頭內，│
│  │        │            │                │          │                │恐嚇取財既遂。│
│  │        │            │                │          │                │（有第一商業銀│
│  │        │            │                │          │                │行匯款回條影本│
│  │        │            │                │          │                │一紙附卷，見臺│
│  │        │            │                │          │                │中地檢94年偵字│
│  │        │            │                │          │                │第20359號卷   │
│  │        │            │                │          │                │(三)P16）       │
└─┴────┴──────┴────────┴─────┴────────┴───────┘
附表二
  一、偽造之車牌：
      車號：7999－LM、7868－LR、1868－LR、2988－JA、0038
      －LN、8999－HZ各2面。
  二、作案工具：
    (一)油壓剪1支、手持式電鑽1支、竊車工具1批。
      （94年12月13日18時許 ，在臺中市○○○街 367號查獲
      洪嘉宏，並循線在懸掛5M－6893號之自小客車查獲洪嘉宏
      所有之上開行竊工具，見偵字第20359號卷(一)第113－1頁
      ）。
    (二)汽車遙控器10個、鑰匙2支。
      （94年12月13日15時，在臺中縣潭子鄉○○路○段30號前
      查獲何俊興，並在懸掛2899－GH號之自小客車上，查獲何
      俊興所有上開作為行竊所用之物，見偵字第20359號卷(一)
      第147－1頁）。
    (三)KEY晶片12個、賓士牌KEY 2支、BMW牌KEY 8支、凌志牌
      KEY 1支、BMW牌KEY晶片1片、賓士牌電腦晶片3片。
      （94年12月13日19時25分許，在臺中市○○街 367號查獲
      莊秋敏，並扣得羅育雄所有上開行竊工具，見偵字第203
      59號卷(一)第225－1、226頁）。
附表三：
┌─┬────┬──────┬────────┬─────┬────────┬───────┐
│編│犯罪時間│犯 罪 地 點 │被  害  人      │失竊財物  │ 犯  罪  方  式 │備     註     │
│號│        │            │（被害人指述筆錄│          │（被告坦承筆錄卷│              │
│  │        │            │卷號、頁數）    │          │號、頁數）      │              │
├─┼────┼──────┼────────┼─────┼────────┼───────┤
│１│90年09月│彰化縣彰化市│Ｉ○○          │B8－9669  │不詳姓名之人破壞│              │
│  │17日7時 │彰水路183巷 │（臺中地檢94偵字│車輛全部  │車門鎖而偷竊車輛│              │
│  │許      │15號        │第20359號卷(三)P37│          │                │              │
│  │        │            │筆錄）          │          │                │              │
├─┼────┼──────┼────────┼─────┼────────┼───────┤
│２│90年12月│彰化縣彰化市│Ｏ○○          │A5－3677  │不詳姓名之人破壞│              │
│  │5日6時許│英士路166號 │（臺中地檢94偵字│車輛全部  │車門鎖而偷竊車輛│              │
│  │        │            │第20359號卷(三)P48│          │                │              │
│  │        │            │筆錄）          │          │                │              │
├─┼────┼──────┼────────┼─────┼────────┼───────┤
│３│91年11月│臺中縣大雅鄉│順翔興有限公司  │X8－5888  │不詳姓名之人先偷│              │
│  │5日11時 │民生路二段10│（臺中地檢94偵字│車輛全部  │取車輛鑰匙，再偷│              │
│  │        │號          │第20359號卷(二)   │          │竊車輛          │              │
│  │        │            │P194筆錄）      │          │                │              │
├─┼────┼──────┼────────┼─────┼────────┼───────┤
│４│91年12月│桃園縣新屋鄉│Ｊ○○          │CK－3798  │不詳姓名之人破壞│              │
│  │23日3時 │後庄村5號   │（臺中地檢94偵字│車輛全部  │車門鎖而偷竊車輛│              │
│  │        │            │第20359號卷(三)   │          │                │              │
│  │        │            │P145筆錄）      │          │                │              │
├─┼────┼──────┼────────┼─────┼────────┼───────┤
│５│92年1月 │新竹縣關西鎮│Ｚ○○          │F9－9876  │不詳姓名之人先偷│接獲恐嚇電話並│
│  │15日0時 │成功街19巷2 │（臺中地檢94偵字│車輛全部  │取車輛鑰匙，再偷│匯款新臺幣五萬│
│  │        │號          │第20359號卷(二)   │          │竊車輛          │元至指定帳戶。│
│  │        │            │P201筆錄）      │          │                │恐嚇取財既遂  │
├─┼────┼──────┼────────┼─────┼────────┼───────┤
│６│92年1月 │雲林縣斗六市│Ｃ○○          │Y6－5587  │不詳姓名之人破壞│              │
│  │20日7時 │上海西路13號│（臺中地檢94偵字│車輛全部  │車門鎖而偷竊車輛│              │
│  │        │            │第20359號卷(三)P80│          │                │              │
│  │        │            │筆錄）          │          │                │              │
├─┼────┼──────┼────────┼─────┼────────┼───────┤
│７│92年2月 │南投縣草屯鎮│酉○○          │W9－1989  │不詳姓名之人破壞│              │
│  │6日5時許│建國街29號  │（臺中地檢94偵字│車輛全部  │車門鎖而偷竊車輛│              │
│  │        │            │第20359號卷(三)P77│          │                │              │
│  │        │            │筆錄）          │          │                │              │
├─┼────┼──────┼────────┼─────┼────────┼───────┤
│８│92年2月 │南投縣草屯鎮│丁○○          │W8－8668  │不詳姓名之人破壞│接獲恐嚇電話並│
│  │7日4時  │民生一街62巷│（臺中地檢94偵字│車輛全部  │車門鎖而偷竊車輛│匯款新臺幣三萬│
│  │        │14號之2     │第20359號卷(二)   │          │                │元至指定帳戶。│
│  │        │            │P205筆錄）      │          │                │恐嚇取財既遂  │
├─┼────┼──────┼────────┼─────┼────────┼───────┤
│９│92年2月8│雲林縣褒忠鄉│申○○          │S5－2278  │不詳姓名之人破壞│92年2月9日接獲│
│  │日5時   │中正路97號  │（臺中地檢94偵字│車輛全部  │車門鎖而偷竊車輛│恐嚇電話，其後│
│  │        │            │第20359號卷(三)   │          │                │並匯款新臺幣27│
│  │        │            │P130筆錄）      │          │                │萬元至指定帳戶│
│  │        │            │                │          │                │。恐嚇取財既遂│
├─┼────┼──────┼────────┼─────┼────────┼───────┤
│１０│92年3月 │彰化縣彰化市│Ｌ○○          │Y5－1815  │不詳姓名之人破壞│              │
│  │7日7時  │大埔路488巷 │（臺中地檢94偵字│車輛全部  │車門鎖而偷竊車輛│              │
│  │        │37弄18號    │第20359號卷(二)   │          │                │              │
│  │        │            │P188筆錄）      │          │                │              │
├─┼────┼──────┼────────┼─────┼────────┼───────┤
││93年10月│臺中縣大里市│Ｐ○○          │9U－5569  │不詳姓名之人先偷│              │
│  │14日22時│新仁路二段13│（臺中地檢94偵字│車輛全部  │取車輛鑰匙，再偷│              │
│  │        │巷6號       │第20359號卷(三)   │          │竊車輛          │              │
│  │        │            │P137筆錄）      │          │                │              │
├─┼────┼──────┼────────┼─────┼────────┼───────┤
││94年7月 │嘉義市興業西│Ｙ○○          │8999－LN  │不詳姓名之人破壞│              │
│  │7日23時 │路521號     │（臺中地檢94偵字│車輛全部  │車門鎖而偷竊車輛│              │
│  │許      │            │第20359號卷(三)P70│          │                │              │
│  │        │            │筆錄）          │          │                │              │
├─┼────┼──────┼────────┼─────┼────────┼───────┤
││94年7月 │嘉義市西區車│天○○          │0679－LU  │不詳姓名之人侵入│              │
│  │8日20時 │店里南京路  │（臺中地檢94偵字│車輛全部  │住宅偷取鑰匙，再│              │
│  │        │451號       │第20359號卷(三)   │          │偷竊車輛        │              │
│  │        │            │P125筆錄）      │          │                │              │
├─┼────┼──────┼────────┼─────┼────────┼───────┤
││94年7月 │雲林縣虎尾鎮│寅○○          │Y7－8188  │不詳姓名之人破壞│              │
│  │22日7時 │成德街140號 │（臺中地檢94偵字│車輛全部  │車門鎖而偷竊車輛│              │
│  │        │            │第20359號卷(三)P75│          │                │              │
│  │        │            │筆錄）          │          │                │              │
├─┼────┼──────┼────────┼─────┼────────┼───────┤
││94年8月 │南投縣草屯鎮│Ｔ○○          │0568－DC  │不詳姓名之人破壞│接獲恐嚇信件。│
│  │4日6時  │玉成路70巷61│（臺中地檢94偵字│車輛全部  │車門鎖而偷竊車輛│恐嚇取財既遂  │
│  │        │號          │第20359號卷(三)   │          │                │              │
│  │        │            │P122筆錄）      │          │                │              │
├─┼────┼──────┼────────┼─────┼────────┼───────┤
││94年8月 │臺中市忠明南│宙○○          │5567－LN  │不詳姓名之人利用│              │
│  │23日18時│路與五權西路│（臺中地檢94偵字│車輛全部  │洗車時調換被害人│              │
│  │許      │口          │第20359號卷(三)P45│          │車輛鑰匙，再伺機│              │
│  │        │            │筆錄）          │          │偷竊車輛        │              │
├─┼────┼──────┼────────┼─────┼────────┼───────┤
││94年9月 │臺中縣霧峰鄉│庚○○○        │7588－HP  │不詳姓名之人侵入│              │
│  │23日4時 │中正路3號   │（臺中地檢94偵字│          │住宅偷取鑰匙，再│              │
│  │許      │            │第20359號卷(三)P50│          │偷竊車輛        │              │
│  │        │            │筆錄）          │          │                │              │
├─┼────┼──────┼────────┼─────┼────────┼───────┤
││94年9月 │臺中市南區高│Ｋ○○          │5872－LE  │不詳姓名之人利用│              │
│  │29日18時│工路68號洗車│（臺中地檢94偵字│車輛全部  │洗車時調換被害人│              │
│  │        │場          │第20359號卷(三)   │          │車輛鑰匙，再伺機│              │
│  │        │            │P147筆錄）      │          │偷走車輛        │              │
├─┼────┼──────┼────────┼─────┼────────┼───────┤
││94年10月│臺中市北屯區│精利投資股份有限│8189－HU  │不詳姓名之人先偷│              │
│  │4日17時 │仁和里永和巷│公司            │車輛全部  │取車輛鑰匙，再偷│              │
│  │        │23－20號    │（臺中地檢94偵字│          │竊車輛          │              │
│  │        │            │第20359號卷(二)   │          │                │              │
│  │        │            │P176筆錄）      │          │                │              │
├─┼────┼──────┼────────┼─────┼────────┼───────┤
││94年10月│臺中市○○路│Ｒ○○          │EE－5539  │不詳姓名之人利用│              │
│  │14日18時│二段262號地 │（臺中地檢94偵字│車輛全部  │洗車時調換被害人│              │
│  │        │下室停車場  │第20359號卷(三)   │          │車輛鑰匙，再伺機│              │
│  │        │            │P115筆錄）      │          │偷走車輛        │              │
├─┼────┼──────┼────────┼─────┼────────┼───────┤
││94年10月│臺中縣大肚鄉│Ｂ○○          │0189－HZ  │不詳姓名之人破壞│              │
│  │27日4時 │自由路218號 │（臺中地檢94偵字│車輛全部  │車門鎖而偷竊車輛│              │
│  │        │            │第20359號卷(三)   │          │                │              │
│  │        │            │P117筆錄）      │          │                │              │
├─┼────┼──────┼────────┼─────┼────────┼───────┤
││94年10月│臺中市北屯區│Ｓ○○          │6257－LA  │不詳姓名之人先偷│              │
│  │28日0時 │昌平路二段與│（臺中地檢94偵字│車輛全部  │取車輛鑰匙，再偷│              │
│  │        │崇德九路口  │第20359號卷(三)   │          │竊車輛          │              │
│  │        │            │P127筆錄）      │          │                │              │
├─┼────┼──────┼────────┼─────┼────────┼───────┤
││94年10月│臺中縣烏日鄉│Ｗ○○          │8598－FY  │不詳姓名之人破壞│              │
│  │31日7時 │環中路八段  │（臺中地檢94偵字│車輛全部  │車門鎖而偷竊車輛│              │
│  │        │787巷65號   │第20359號卷(三)   │          │                │              │
│  │        │            │P140筆錄）      │          │                │              │
├─┼────┼──────┼────────┼─────┼────────┼───────┤
││94年11月│桃園縣大園鄉│玄○○          │6786－DM  │不詳姓名之人破壞│接獲恐嚇電話，│
│  │2日7時  │果林村拔子林│（臺中地檢94偵字│車輛全部  │車門鎖而偷竊車輛│並由李元添匯款│
│  │        │25－36號    │第20359號卷(三)   │          │                │新臺幣十萬元至│
│  │        │            │P142筆錄）      │          │                │指定帳戶。恐嚇│
│  │        │            │                │          │                │取財既遂      │
├─┼────┼──────┼────────┼─────┼────────┼───────┤
││94年11月│臺中縣大雅鄉│Ｘ  ○          │7662－HP  │不詳姓名之人侵入│              │
│  │4日19時 │學府路101巷 │（臺中地檢94偵字│車輛全部  │住宅偷取鑰匙，再│              │
│  │50分    │20號        │第20359號卷(三)P53│、IBM筆   │偷竊車輛        │              │
│  │        │            │筆錄）          │記電腦、  │                │              │
│  │        │            │                │富士數位  │                │              │
│  │        │            │                │相機      │                │              │
├─┼────┼──────┼────────┼─────┼────────┼───────┤
││94年11月│桃園縣蘆竹鄉│Ｖ○○          │5955－DB  │不詳姓名之人破壞│              │
│  │11日7時 │大新三街145 │（臺中地檢94偵字│車輛全部  │車門鎖而偷竊車輛│              │
│  │許      │號          │第20359號卷(三)P42│          │                │              │
│  │        │            │筆錄）          │          │                │              │
├─┼────┼──────┼────────┼─────┼────────┼───────┤
││94年11月│新竹縣竹北市│Ｄ○○          │5P－9939  │不詳姓名之人破壞│              │
│  │11日8時 │中正東路24號│（臺中地檢94偵字│車輛全部  │車門鎖而偷竊車輛│              │
│  │許      │            │第20359號卷(三)P72│          │                │              │
│  │        │            │筆錄）          │          │                │              │
├─┼────┼──────┼────────┼─────┼────────┼───────┤
││94年11月│桃園縣桃園市│Ｆ○○          │V8－8689  │不詳姓名之人破壞│於94年11月16日│
│  │15日21時│瑞慶路404號 │（臺中地檢94偵字│車輛全部  │車門鎖而偷竊車輛│接獲恐嚇電話，│
│  │        │            │第20359號卷(三)   │          │                │歹徒並持續以未│
│  │        │            │P120筆錄）      │          │                │顯示之電話恐嚇│
│  │        │            │                │          │                │，經過一個多星│
│  │        │            │                │          │                │期，仍依歹徒指│
│  │        │            │                │          │                │定之帳戶匯款新│
│  │        │            │                │          │                │臺幣十萬元。恐│
│  │        │            │                │          │                │嚇取財既遂    │
├─┼────┼──────┼────────┼─────┼────────┼───────┤
││94年11月│新竹縣竹北市│游浩翔          │5330－DT  │不詳姓名之人破壞│接獲恐嚇電話。│
│  │16日11時│嘉勤北路29號│（臺中地檢94偵字│車輛全部  │車門鎖而偷竊車輛│恐嚇取財未遂  │
│  │        │            │第20359號卷(三)   │          │                │              │
│  │        │            │P110筆錄）      │          │                │              │
├─┼────┼──────┼────────┼─────┼────────┼───────┤
││94年11月│臺中縣神岡鄉│丙○○          │2568－LA  │不詳姓名之人以不│              │
│  │22日18時│北庄路33之4 │（臺中地檢94偵字│車輛全部  │詳方式偷竊車輛（│              │
│  │許      │號          │第20359號卷(三)P34│          │被害人稱曾於遭竊│              │
│  │        │            │筆錄）          │          │前一週至洗車場洗│              │
│  │        │            │                │          │車）            │              │
├─┼────┼──────┼────────┼─────┼────────┼───────┤
││94年11月│彰化縣花壇鄉│Ｇ○○          │2555－KZ  │不詳姓名之人先偷│              │
│  │29日14時│中橋街123號 │（臺中地檢94偵字│車輛全部  │取車輛鑰匙，再偷│              │
│  │        │            │第20359號卷(三)   │          │竊車輛          │              │
│  │        │            │P135筆錄）      │          │                │              │
├─┼────┼──────┼────────┼─────┼────────┼───────┤
││94年12月│彰化縣員林鎮│未○○          │8767－LE  │不詳姓名之人侵入│              │
│  │2日15時 │中正路217號 │（臺中地檢94偵字│車輛全部  │住宅偷取鑰匙，再│              │
│  │        │            │第20359號卷(三)P82│          │偷竊車輛        │              │
│  │        │            │筆錄）          │          │                │              │
├─┼────┼──────┼────────┼─────┼────────┼───────┤
││94年12月│彰化縣芬園鄉│辛○○          │4688－JT  │不詳姓名之人破壞│              │
│  │6日13時 │彰南路四段58│（臺中地檢94偵字│車輛全部  │車門鎖而偷竊車輛│              │
│  │        │號          │第20359號卷(三)P6 │          │                │              │
│  │        │            │筆錄）          │          │                │              │
├─┼────┼──────┼────────┼─────┼────────┼───────┤
││94年12月│臺中縣東勢鎮│Ｕ○○          │2577－EM  │不詳姓名之人以不│              │
│  │8日19時 │新盛路638號 │（臺中地檢94偵字│車輛全部  │詳方式偷竊車輛  │              │
│  │許      │            │第20359號卷(三)P31│及神明衣  │                │              │
│  │        │            │筆錄）          │物        │                │              │
├─┼────┼──────┼────────┼─────┼────────┼───────┤
││94年12月│雲林縣西螺鎮│巳○○          │3802－EB  │不詳姓名之人侵入│              │
│  │12日15時│漢光里21號  │（臺中地檢94偵字│車輛全部  │住宅竊取鑰匙，再│              │
│  │40分    │            │第20359號卷(三)P18│          │偷竊車輛        │              │
│  │        │            │筆錄）          │          │                │              │
├─┼────┼──────┼────────┼─────┼────────┼───────┤
││94年12月│桃園縣大園鄉│子○○          │9B－0709  │不詳姓名之人破壞│              │
│  │13日7時 │大海村大牛稠│（臺中地檢94偵字│車輛全部  │車門鎖而偷竊車輛│              │
│  │20分    │6之2號      │第20359號卷(三)P13│          │                │              │
│  │        │            │筆錄）          │          │                │              │
├─┼────┼──────┼────────┼─────┼────────┼───────┤
││94年2月 │臺中市南區大│宇○○          │DD－5857  │該集團成員之何俊│              │
│  │2日18時 │慶街二段27巷│（臺中地檢94偵字│車輛全部  │興、許清海進入洗│              │
│  │        │12號地下室  │第20359號卷(三)P85│          │車場調換車輛鑰匙│              │
│  │        │            │筆錄）（指認何俊│          │，再偷竊車輛    │              │
│  │        │            │興即失竊地點監視│          │（何俊興於臺中地│              │
│  │        │            │器所拍攝之竊嫌）│          │檢94偵字第20359 │              │
│  │        │            │                │          │號卷(二)P67筆錄坦 │              │
│  │        │            │                │          │承犯案）        │              │
├─┼────┼──────┼────────┼─────┼────────┼───────┤
││94年5月 │臺中縣太平市│Ｑ○○          │0989－KZ  │該集團成員之何俊│接獲恐嚇電話並│
│  │19日20時│中山路四段  │（臺中地檢94偵字│車輛全部  │興侵入三菁檳榔店│於94年5月25日 │
│  │        │            │第20359號卷(三)P88│          │偷取鑰匙，再偷竊│以提款卡轉帳九│
│  │        │            │筆錄）（指認何俊│          │車輛            │萬元至第一銀行│
│  │        │            │興即為店內及路口│          │（何俊興於臺中地│松江分行      │
│  │        │            │監視器所拍攝之竊│          │94偵字第20359 號│00000000000000│
│  │        │            │嫌）            │          │卷(二)P69筆錄坦承 │號帳戶內      │
│  │        │            │                │          │犯案）          │。另於94年6 月│
│  │        │            │                │          │                │7日以提款卡轉 │
│  │        │            │                │          │                │帳一萬元至誠泰│
│  │        │            │                │          │                │銀行基隆分行  │
│  │        │            │                │          │                │0000000000000 │
│  │        │            │                │          │                │號帳戶內。恐嚇│
│  │        │            │                │          │                │取財既遂      │
└─┴────┴──────┴────────┴─────┴────────┴───────┘


司法院資訊處製作；財團法人民間司法改革基金會備份。
